臺灣臺中地方法院臺中簡易庭小額民事判決
                                    110年度中消小字第1號
原      告  李立名  
被      告  富旺國際開發股份有限公司

法定代理人  林正雄  
訴訟代理人  李玉豐  
被      告  劉嘉芸  
上列當事人間請求消費糾紛事件，經本院於民國110年8月24日言
詞辯論終結，判決如下：
    主      文
原告之訴駁回。
訴訟費用新臺幣壹仟元由原告負擔。
    爭執事項及理由要領
一、程序事項之說明：
    被告均未於最後言詞辯論期日到場，核無民事訴訟法第386
    條各款所列情形，應依原告之聲請，由其一造辯論而為判決
    。
二、兩造之主張：
  ㈠原告起訴主張：原告於108年11月16日經由永慶房屋仲介居間
    與被告劉嘉芸簽約，由原告承接被告劉嘉芸向被告富旺國際
    開發股份有限公司（下稱富旺公司）購買預售屋（位於台中
    市○○區○○路○○巷000號2樓之5）之權利，並於109年4月初完
    成專有部分之交屋，支付天然瓦斯外管線費用新台幣（下同
    ）2萬元。惟依被告劉嘉芸與被告富旺公司所簽房屋土地預
    定買賣契約書第17條第3款約定，完全未就天然瓦斯外管線
    之費用有任何約定，依主管機關訂定「預售屋買賣定型化契
    約應記載事項」第13點第3項第2款規定，預售屋基地範圍外
    銜接公用事業外管線之天然瓦斯配管，由買賣雙方議定之，
    未議定者 ，由賣方負擔，本案之天然瓦斯外管線費用既無
    約定，即應由被告負擔，爰依不當得利及侵權行為法律關係
    提本件訴訟等語。並聲明：被告應連帶給付原告20,000元，
    及自起訴狀繕本送達翌日起至清償日止，按週年利率5%計算
    之利息。
　㈡被告富旺公司未於最後言詞辯論期日到場，惟據其以前到場
    及所提書狀之聲明及陳述略以：依據房地買賣預約訂單第 6
    點所載，瓦斯外管線費用係由買方負擔，被告於進行買賣交
    易時亦已詳實告知各買方；原告於108年11月16日受讓本件
    房地買賣契約，並與出讓人簽訂房屋土地預定買賣契約讓渡
    同意書交付被告，其已概括承受出讓人（買方）之全部權利
    義務，讓渡同意書第1條即載明「出讓人本契約有關文件全
    數交付予受讓人，且確實告知受讓人本契約履行之一切情形
    含本契約各附件、各項簽認文件之內容及效力）」，足見原
    告對本件買賣權利務應已知之甚詳等語。並聲明：駁回原告
    之訴。
　㈢被告劉嘉芸未於最後言詞辯論期日到場，惟據其以前到場  
    及所提書狀之聲明及陳述略以：伊在簽約時有告知原告代  
    辦費10萬元，但細項沒有辦法講那麽多，訂約時買賣預約訂
    單已交還被告富旺公司，所以沒交給原告等語。並聲明：原
    告之訴駁回。
三、得心證之理由：
  ㈠原告主張其於108年11月16日經由永慶房屋仲介居間與被告劉
    嘉芸簽約，由原告承接被告劉嘉芸向被告富旺公司購買預售
    屋之權利，並於109年4月初完成專有部分之交屋，支付天然
    瓦斯外管線費用2萬元之事實，業據提出房屋土地預定買賣
    契約讓渡同意書、不動產買賣權利讓渡書、房屋土地預定買
    賣契約書、交屋繳款結算明細表及統一發票為證，且為被告
    所不爭執，自堪信為真正。
　㈡惟原告主張被告富旺公司與被告劉嘉芸所簽訂之房屋土地預 
    定買賣契約，並未就瓦斯外管線費用2萬元有任何約定乙節
    ，為被告所否認，並以前開情詞置辯。按當事人之一方將其
    因契約所生之權利義務，概括的讓與第三人承受，係屬契約
    承擔，與單純的債權讓與，尚有不同。非經他造之承認，對
    他造不生效力(最高法院73年度台上字第1573號判例可參）
    。經查，被告富旺公司與被告劉嘉芸所簽訂之房屋土地預定
    買賣契約第17條第3項約定「本戶之自來水、電力、電信之
    外管線及天然瓦斯內管線之工程設施費（含接通費）由乙方
    負擔」，並未約定瓦斯外管線費用由何方負擔，固堪認定。
    惟被告富旺公司出賣系爭預售屋予被告劉嘉芸，雙方除簽有
    房屋土地預定買賣契約，尚簽有預約訂單，系爭預約單第6
    點後段記載「買方負擔契稅、代書費、外水、外電、外瓦斯
    及其他因產權戶給買方應付之雜項稅費」，可認被告富旺公
    司與被告劉嘉芸就瓦斯外管線費用負擔已經約定由買方負擔
    。被告劉嘉芸復將系爭預售屋買賣契約之權利義務讓與原告
    ，經被告富旺公司同意，為兩造所不爭執，有不動產買賣權
    利讓渡書、房屋土地預定買賣契約書讓渡同意書在卷足憑，
    亦即被告劉嘉芸將其因買賣契約所生之權利義務，概括的讓
    與原告承受，一經被告富旺公司承認，即生契約承擔之效力
    ，則被告富旺公司與被告劉嘉芸就瓦斯外管線費用負擔之約
    定，原告自因契約承擔而須概括繼受。原告雖否認知悉
　　被告間就瓦斯外管線費用負擔之約定，惟原告與被告劉嘉芸
    約定系爭預售屋買賣契約權利義務之讓與，並無限制或排除
　　此部分，自應概括繼受被告間之約定。
　㈢又按不當得利，須以無法律上原因而受利益，致他人受損害
    為成立要件。此觀民法第179條規定即明。因給付而受利益
    者，倘該給付係依有效成立之債權契約而為之，其受利益即
    具有法律上之原因，尚不生不當得利問題。原告因契約承擔
    概括繼受被告劉嘉芸就瓦斯外管線費用負擔之約定，則被告
    富旺公司收取瓦斯外管線費用2萬元，係依兩造間買賣契約
    及契約承擔之法律關係，被告2人自非無法律上原因受有利
    益。
　㈣再按因故意或過失不法侵害他人之權利者，負損害賠償責任
    ；故意以背於善良風俗之方法加損害於他人者亦同；違反保
    護他人之法律，致生損害於他人者，負賠償責任，民法第18
    4條第1項、第2項前段分別定有明文。被告富旺公司依買賣
    契約及契約承擔之法律關係收取瓦斯外管線費用2萬元，既
    屬有據，即無不法，亦無何背於善良風俗之方法，及違反保
    護他人之法律可言，自不構成侵權行為 。
　㈤從而，原告依不當得利及侵權行為之法律關係，請求被告連
    帶給付20,000元，及自起訴狀繕本送達翌日起至清償日止，
    按週年利率5%計算之利息，為無理由，應予駁回。
四、本件事證已臻明確，兩造其餘攻擊防禦方法及所舉證據，經
    審酌結果，與本件判決結論均無影響，爰不一一論述，附此
    敘明。
五、依民事訴訟法第436 條之19第1 項、第78條規定，本件訴訟
    費用額確定為1,000 元，應由敗訴之原告負擔。
中　　華　　民　　國　 110　　年　　9 　　月　　7 　　日
                      臺灣臺中地方法院臺中簡易庭
                                  法　官　吳蕙玟

以上正本係照原本作成。
如不服本判決，應於送達後20日內，以判決違背法令為理由，向
本院提出上訴狀並表明上訴理由（上訴理由應表明一、原判決所
違背之法令及其具體內容；二、依訴訟資料可認為原判決有違背
法令之具體事實），如於本判決宣示後送達前提起上訴者，應於
判決送達後20日內補提上訴理由書（須附繕本）。如委任律師提
起上訴者，應一併繳納上訴審裁判費。
中　　華　　民　　國　　110 　年　　9 　　月　　7 　　日
                                    書記官 黃于容